臺灣高等法院高雄分院刑事判決　　　　96年度上訴字第1578號
上　訴　人　臺灣屏東地方法院檢察署檢察官
被　　　告　甲○○
　　　　　　　　　　（現在臺灣屏東監獄竹田分監執行中）
上列上訴人因被告違反毒品危害防制條例案件，不服臺灣屏東地
方法院96年度訴字第503 號中華民國96年6 月22日第一審判決（
起訴案號：臺灣屏東地方法院檢察署96年度毒偵字第746 號），
提起上訴，本院判決如下：
    主  文
原判決撤銷。
甲○○施用第一級毒品, 累犯, 處有期徒刑壹年貳月，減為有期
徒刑柒月。扣案海洛因毒品壹包（淨重零點壹參公克, 空包裝重
零點貳肆公克）及內含海洛因殘餘之注射針筒壹支均沒收銷燬之
。
    事  實
一、甲○○曾因施用第一級毒品及第二級毒品案件，經送觀察、
    勒戒後，認有繼續施用毒品傾向，經臺灣屏東地方法院以90
    年度毒聲字第1337號裁定送戒治所執行強制戒治，嗣再經臺
    灣屏東地方法院以90年度毒聲字第2078號裁定停止戒治，所
    餘戒治期間付保護管束後，於民國91年7 月21日期滿，並由
    臺灣屏東地方法院檢察署檢察官於91年7 月26日以91年度戒
    毒偵字第175 號為不起訴處分確定。復因施用第一級毒品及
    第二級毒品案件，經臺灣屏東地方法院以93年度易字第556
    號判處有期徒刑1 年確定，於94年10月30日因縮短刑期執行
    完畢出監。詎猶不知悔改，於強制戒治執行完畢釋放後5 年
    內，復基於施用第一級毒品海洛因之犯意，於96年4 月11日
    21時許，在屏東縣鹽埔鄉○○村○○路54號住處房間內，以
    針筒注射手臂之方式，非法施用第1 級毒品海洛因。嗣於96
    年4 月12日7 時30分，為警持搜索票至上址處所執行搜索，
    當場扣得海洛因1 小包（驗後淨重0.13公克, 空包裝重0.24
    公克）及內含海洛因殘餘之注射針筒1 支，並採其尿液送驗
    呈可待因、嗎啡陽性反應而查悉上情。
二、案經屏東縣警察局內埔分局報告臺灣屏東地方法院檢察署檢
    察官偵查起訴。
    理  由
一、本件被告甲○○所犯係死刑、無期徒刑、最輕本刑為3 年以
    上有期徒刑以外之罪，已經被告就被訴事實先為有罪之陳述
    ，經審判長告知被告簡式審判程序之旨，並聽取當事人之意
    見後，依刑事訴訟法第273 條之1 第1 項之規定，再經合議
    評議後，裁定進行簡式審判程序。又本件關於搜索扣押筆錄
    、扣押物品目錄表、姓名對照表、照片、檢驗報告、鑑定書
    等物證及書證，依同法第273 條之2 規定，不受第159 條第
    1 項關於傳聞法則規定之限制，依法均有證據能力，合先敘
    明。
二、訊據被告甲○○對於上開事實坦承不諱，且被告為警查獲時
    所採集之尿液，經檢驗結果，確呈嗎啡陽性反應，有正修科
    技大學超微量研究科技中心96年5 月2 日檢驗報告1 份及姓
    名對照表在卷可稽。扣押之海洛因1 小包（驗後淨重0.13公
    克, 空包裝重0.24公克），送鑑定結果，亦含海洛因成分，
    有法務部調查局96年5 月18日，調科壹字第09623043520 號
    鑑定書1 份可證。是本件事證明確，被告施用第一級毒品海
    洛因之犯行堪以認定。又被告甲○○曾因施用第一級毒品及
    第二級毒品案件，經送觀察、勒戒後，認有繼續施用毒品傾
    向，經臺灣屏東地方法院以90年度毒聲字第1337號裁定送戒
    治所執行強制戒治，嗣再經臺灣屏東地方法院以90年度毒聲
    字第2078號裁定停止戒治，所餘戒治期間付保護管束後，於
    民國91年7 月21日期滿，並由臺灣屏東地方法院檢察署檢察
    官於91年7 月26日以91年度戒毒偵字第175 號為不起訴處分
    確定之事實，有台灣高等法院被告前案紀錄表、台灣屏東地
    方法院檢察署刑案資料查註紀錄表各1 份在卷可按。被告於
    強制戒治執行完畢釋放後5 年內再犯本件施用毒品之罪，依
    毒品危害防制條例第23條第2 項之規定，應依法論科。
三、按海洛因為第一級毒品, 毒品危害防制條例第2 條第2 項第
    1 款定有明文。被告因施用毒品而受強制戒治執行完畢後5
    年內再度施用海洛因毒品, 核其所為係犯毒品危害防制條例
    第10條第1 項之施用第一級毒品罪, 其持有毒品之行為為施
    用毒品之犯行所吸收, 不另論罪。又被告前因施用第一級毒
    品及第二級毒品案件，經臺灣屏東地方法院以93年度易字第
    556 號判處有期徒刑1 年確定，於94年10月30日因縮短刑期
    執行完畢出監，有臺灣高等法院被告前案紀錄表附卷可參,
    其於刑之執行完畢後5 年內故意再犯本件有期徒刑之罪, 為
    累犯, 應依法加重其刑。又中華民國九十六年罪犯減刑條例
    已經總統於96年7 月4 日公布，自96年7 月16日施行，被告
    犯罪時間在中華民國96年4 月24日以前，所犯之罪，合於減
    刑條件，應依該條例第2 條第1 項第3 款規定，減輕其宣告
    刑2 分之1 。
四、原審據以論罪科刑，固非無見。惟中華民國九十六年罪犯減
    刑條例已經總統於96年7 月4 日公布，自96年7 月16日施行
    ，原判決就此部分未及審酌，自有未洽。檢察官上訴意旨，
    執此指摘原判決不當，為有理由，自應由本院將原判決撤銷
    改判。爰審酌被告之智識程度、本件施用毒品之動機、其曾
    有恐嚇取財及多次施用毒品之犯罪前科, 素行不佳, 且其前
    因施用毒品, 經觀察勒戒、強制戒治及受徒刑之執行後, 仍
    無視毒品對身心之危害而再度施用, 足徵其毒癮非淺, 戒毒
    意志薄弱, 惟於偵、審程序中均坦承犯行, 態度尚稱良好等
    一切情狀, 仍依原審，量處有期徒刑1 年2 月。並依中華民
    國九十六年罪犯減刑條例規定減其宣告刑為有期徒刑7 月。
    扣案第一級毒品海洛因1 包, 驗後淨重0.13公克, 為查獲之
    毒品, 而其外之包裝袋因已沾黏毒品而難以析離；扣案注射
    針筒1 支，為被告施打海洛因毒品之工具, 業據其供明, 經
    本院勘驗結果，其內仍有海洛因液體殘餘，亦含有難以析離
    之毒品成分, 故應將其整體一併視為毒品, 依毒品危害防制
    條例第18條第1 項規定諭知沒收銷燬之。
據上論結，應依刑事訴訟法第369 條第1 項前段、第364 條、第
299 條第1 項前段，第273 條之1 第1 項，毒品危害防制條例第
10條第1 項、第18條第1 項前段, 刑法第11條、第47條第1 項，
中華民國九十六年罪犯減刑條例第2 條第1 項第3 款、第7 條，
判決如主文。
本案經檢察官張金塗到庭執行職務。
中　　華　　民　　國　　96　　年　　8 　　月　　23　　日
                  刑事第五庭    審判長法  官  曾永宗
                                      法  官  王伯文
                                      法  官  任森銓
以上正本證明與原本無異。
如不服本判決應於收受本判決後10日內向本院提出上訴書狀，其
未敘述上訴理由者，並得於提起上訴後10日內向本院補提理由書
狀（應附繕本）「切勿逕送上級法院」。
中　　華　　民　　國　　96　　年　　8 　　月　　23　　日
　　　　　　　　　　　　　　　　　　　書記官  廖素珍
附錄本件判決論罪科刑法條：
毒品危害防制條例第10條第1 項
施用第一級毒品者, 處6 月以上5 年以下有期徒刑。
